臺灣雲林地方法院民事裁定　　　　　 100年度消債更字第29號
聲請人　即
債　務　人　林語薇即林紋伶
上列聲請人聲請消費者債務清理事件，本院裁定如下：
    主  文
聲請人應於本裁定送達後十日內，補提如附表所示之相關資料證
明到院。
    理  由
一、按聲請更生或清算不合程式或不備其他要件者，法院應以裁
    定駁回之，但其情形可以補正者，法院應定期間先命補正，
    消費者債務清理條例第8條定有明文。
二、查本件聲請人具狀聲請更生，漏未提出如附表所示之相關資
    料到院，爰定期命補正，如逾期未補正，則駁回其聲請。
中    華    民    國   100    年    11    月    29    日
                民事第二庭    法  官  蔡惠琪
上為正本係照原本作成
本件不得抗告
中    華    民    國  100     年    11    月    29    日
                              書記官  李松坤
附表：
(一)陳明聲請人「毀諾前」及「毀諾後」之收入狀況？又毀諾後，
  是否曾與其他債權人另行個別協商解決債務？若有，協商之方
  案為何？協議之方案？若無，理由？又目前對各債權人之償還
  情形？並提出相關證明資料。
(二)陳明聲請人向華南商業銀行申貸房屋貸款，截至本裁定送達日
  之後未償還本金餘額？該行是否曾參與95年債務協商？目前是
  否仍償還中？並提出由該行所出具之貸款餘額證明暨該房屋之
  建物登記謄本及其所坐落土地之土地登記謄本正本。
(三)陳明是否對他人有債權存在，如有，應註明該債務人之姓名或
  名稱及地址、各債務之數額、原因、種類及擔保，並提出「聲
  請人之債務人清冊」。
(四)詳細說明聲請人負擔之債務各係於何時成立？及各債務發生之
  原因、種類、用途（勿以籠統字樣回覆之）？有何支出之必要
  ？另該花費是否殘留可變價之標的？並提出相關證明資料。
(五)聲請人林語薇、受扶養人陳家儀於各金融機構之全部存摺（含
  證券存摺）完整影本（須附完整清晰內頁資料並補登存摺自98
  年1月1日起至本裁定送達日之後之交易明細；如無法補登，仍
  應提供帳戶及帳號）。
(六)聲請前2年（即至100年11月17日止）財產變動狀況（含有償、
  無償行為所生之變動，如所變動者係不動產所有權，並應詳為
  表明不動產之地號、建號），如係因償債而變動者，並提出負
  債證明文件。
(七)陳明聲請人自98年起，除領取兒少補助款每月1,400元外，是
  否有領取其他社會救助（補助）？期間、數額？並提出領取之
  證明（如為存摺轉帳，應提出存摺影本並標示之）及相關證明
  。
(八)陳明從事營業「宜昶資訊社」、「宏升工程行」之情形？營業
  起迄期間？每月平均營業額？並提出營業額所得申報資料。又
  目前是否結束營業？如已結束營業，生財器具如何處置，如變
  賣得款多少？所得款項如何處理？並提出相關證明文件。
(九)請列表說明以聲請人林語薇、受扶養人陳家儀為要保人、被保
  險人之所有保險單及現在之保單價值準備金，其名稱、種類？
  每月（年）繳納保險費金額？並提出相關資料。
(十)請列表說明聲請人「個人」目前每月必要支出之細項、種類、
  費用（含扶養費）？並提出相關支出單據（如：水電瓦斯費、
  教育費、勞健保費、交通費、電話費、教育費）。
(十一)陳明聲請人目前之收入來源？每月薪資？並提出由雇主所出具
  之在職證明（應註明到職日）、100年1至11月份之薪資證明單
  （含獎金、津貼、加班費等）、勞工保險被保險人投保資料明
  細表；又是否有其他兼職收入？如有，應並提出相關薪資收入
  證明。
(十二)提出聲請人之95、96、97年度綜合所得稅各類所得資料清單、
  最新申請之財產歸屬資料清單、全戶戶籍謄本正本（記事欄不
  得省略）暨所有交通工具行照影本。
(十三)陳明每月需支出加油費1,500元之必要性及原因？若為職業上
  之必要，應並說明任職之公司是否補助？數額？並提出相關證
  明。
(十四)陳明聲請人與前配偶陳錫涼就子女扶養費之分擔情形？每月實
  際支出之扶養費？並提出長女陳家儀之98、99年度綜合所得稅
  各類所得資料清單、最新申請之財產歸屬資料清單。
(十五)目前有無強制執行事件繫屬於法院？若有，請敘明執行案號，
  並請提出執行命令影本等。
(十六)提出最近1個月內申請之財團法人金融聯合徵信中心當事人綜
  合信用報告-債務清理條例前置協商專用債權人清冊、個人信
  用報告。
(十七)聲請人之更生償還計畫草案。
(十八)聲請人、子女名下全部股票之明細。
(十九)最近五年內從事國內外股票、期貨、基金或其他金融商品之投
  資交易明細及證明文件。
■註：依消費者債務清理條例第61條、第65條之規定：若債務人
  提出之更生方案未經債權人會議同意可決、亦未經法院裁定認
  可者，應開始「清算程序」。屆時債務人所有之全部財產均將
  「拍賣變價」分配予債權人；且法院得依利害關係人之聲請或
  依職權限制債務人之生活；債務人公私法上之資格或權利將受
  限，不得從事擔任某些職務或某些特定業務之從業人員、不得
  經營某些特定營業或為某些特定交易行為、或會喪失某些特定
  資格；而若查明債務人有消費者債務清理條例第133 條、第
  134 條各款所規定之情事（例如經查明債務人有因浪費、賭博
  或其他投機行為，致財產顯然減少、負擔過重債務；或普通債
  權人之分配額低於債務人聲請前二年可處分所得扣除自己及依
  法應受其扶養者所必要生活費用之數額），本院將為「不免責
  」之裁定。
      ★註：關於更生方案之「認可」，本院必實際依聲請人之
        收入、資產狀況詳細評估，非依債權總額打折認定。
      ★故請台端考慮是否願重新與銀行協商成立一致性之清償
        方案？是否續行本件更生程序？並慎提更生方案。